# 预收款项对应的税款的会计处理

提问人：依然特雷西 08290829 时间：2020-07-22 12:55:00
根据新收入准则，根据合同条款收取的预收款为合同负债，相应的税金不入合同负债。收入准则应用案例将相应的税款 记为 应交税费-待转销项税额。 应交税费-待转销项税额是用于 已确认收入未开票的相应 收入的税额。为啥要将预收款相应的税额记为应交税费-待转销项税额，预收款的税额 与 应交税费-待转销项税额的定义是不相符的。@chenyiwei

回答人：chenyiwei
此问题应理解为：随着会计准则的变化发展，会计科目的含义和核算内容也在发生变化。虽然“待转销项税额”这个明细科目最初在《增值税会计处理规定》（财会[2016]22号）中出现时，其核算内容仅限于“一般纳税人销售货物、加工修理修配劳务、服务、无形资产或不动产，已确认相关收入（或利得）但尚未发生增值税纳税义务而需于以后期间确认为销项税额的增值税额”，但现在随着收入准则的变化，该科目的核算范围已扩展到已确认的合同负债对应的尚未到纳税义务发生时间的增值税销项税额。